【裁判字號】    98,易,2398
【裁判日期】    981111
【裁判案由】    贓物
【裁判全文】
臺灣臺北地方法院刑事判決            98年度易字第2398號
公  訴  人  台灣台北地方法院檢察署檢察官
被      告  甲○○
上列被告因贓物案件，經檢察官提起公訴（98年度偵續字第415
號），本院判決如下：
    主  文
甲○○故買贓物，處拘役肆拾日，如易科罰金，以新台幣壹仟元
折算壹日。
    事  實
一、甲○○經營設於台北市萬華區○○○路36號30室之聯強國際
    千機變彩色包膜行動通訊行。緣乙○○所有之SHARP 牌WX-T
    91型手機（序號000000000000000 號，下稱上開手機）於民
    國97年9 月16日19時30分發現遺失，而真實姓名不詳冒名「
    陳秉良」之成年男子（下稱陳秉良），於97年9 月16日19時
    30分許，至甲○○經營之上開通訊行表示欲出售上開手機，
    然陳秉良並未提出身分證件以供查核身分，亦未提出其他文
    件資料或手機配件足以證明該手機確為其所有或其有權代理
    真正所有權人出售，甲○○明知陳秉良所欲出售之上開手機
    來源顯然有疑，卻未加查證，即以新台幣（下同）7,000 元
    加以收購，旋於97年9 月17日以1 萬零800 元之金額售予不
    知情之李亞儒。嗣經警循線查獲。
二、案經桃園縣政府警察局桃園分局報告台灣台北地方法院檢察
    署檢察官偵查起訴。
    理  由
一、被告對於以下本院作為判斷依據之各項證據資料，均不爭執
    其證據能力，本院審酌該等言詞供述及書面作成時之情況，
    認為以之作為證據為適當，依刑事訴訟法第159 條之5 規定
    ，均得作為證據。
二、訊據被告甲○○固坦承向陳秉良收購上開手機之事實，惟矢
    口否認有何故買贓物之犯行，辯稱：伊不知道陳秉良之手機
    是如何來的，陳秉良未帶證件，但伊有請陳秉良蓋指印云云
    。然查：
（一）上開手機於97年9 月16日19時30分發現遺失一情，業據證
      人乙○○於警詢時證述歷歷（97年9 月17日警詢筆錄，桃
      園地檢98年度偵字第315 號卷第11頁），又上開手機旋經
      被告於97年9 月17日以10,800元售予李亞儒，業據證人李
      亞儒於警詢時證述綦詳（97年12月4 日警詢筆錄，桃園地
      檢98年度偵字第315 號卷第9 頁），且被告均不否認，是
      上情均堪認定。
（二）97年9 月16日係陳秉良第一次到上開通訊行出售手機，且
      陳秉良當時未攜帶證件，被告亦未核對陳秉良所留之電話
      等情，業據被告坦承在卷（98年2 月25日警詢筆錄，桃園
      地檢98年度偵字第4193號卷第57頁），被告復坦稱：伊一
      般都有確認身分，陳秉良應該是沒帶證件，所以伊請他蓋
      手印（97年12月15日警詢筆錄，桃園地檢98年度偵字第31
      5 號卷第4 頁）；沒有跟陳秉良要原廠文件等語（98年2
      月25日偵查筆錄，98年度偵字第4193號卷第57頁），並有
      陳秉良所簽立之手機資源回收單1 紙在卷可參（桃園地檢
      98年度偵字第315 號卷第13頁），是陳秉良至上開通訊行
      出售本件手機時，被告從未與陳秉良做過交易，且當時陳
      秉良並未提供身分證件、手機來源文件等情，均堪認定。
（三）被告於本院審理時供稱：「（當初向該名客人收購本件手
      機時，有無詢問該名客人有無電池、充電器或原始購買資
      料？）我有問他有無充電器及電池，他表示手機是他女朋
      友的，這些東西在他女朋友那裡，他說要回去拿，因為配
      件沒有多少錢，所以我就先把7 千元的空機費用付給他，
      把手機留下來，但之後他沒有把配件拿來，因為配件都是
      中古的我也無法出售，所以我就自己加了新的配件來出售
      。... （你是否知道他有無得到他女朋友的同意？）我不
      知道。」等語（本院98年10月14日審判筆錄），則陳秉良
      既欲出售上開手機，且稱手機係其女友所有，惟其至被告
      通訊行欲出售上開手機時卻未攜帶手機電池、充電器，被
      告亦不確知是否有陳秉良女友其人、是否欲出售上開手機
      ，以一般人之生活經驗，陳秉良是否係有權出售上開手機
      之人，實屬可疑。被告在陳秉良未提出身分證件情形下，
      僅要求陳秉良蓋一指印，而該指印以肉眼即明顯可見多處
      因印泥沾黏，無從辨認指紋線條，亦有前開手機資源回收
      單1 紙在卷足憑，再該指印係因紋線模糊不清、特徵點不
      足無法比對，有桃園縣政府警察局鑑識課98年3 月25日桃
      警鑑字第0971281103號刑事案件證物採驗紀錄表在卷可參
      （98年度偵續字第415 號卷第164 頁）。又陳秉良填寫前
      開手機資源回收單，聯絡電話係偽填他人電話，且未填寫
      地址，所填之身分證字號首碼係代表女性之編碼「2 」，
      與陳秉良之性別不符，此均足認陳秉良顯然有意隱瞞其真
      實身分，且足為一般人所查覺、知悉。綜上，陳秉良未提
      出身分證件即表示要出售上開手機，亦未附帶手機電池、
      充電器到場，且填寫上開資料時亦多有缺漏、隱瞞，被告
      卻未加以查核、確認，其要求陳秉良所蓋指印亦模糊不清
      ，然被告對於陳秉良所蓋指印是否清晰、能否辨認一事，
      毫不在意，辯稱：已取得陳秉良指印，在伊的觀念中指印
      是最準確的等語，所辯顯與事實不符，即難憑採。
（四）被告自94年間起，即多次因涉嫌故買贓物手機經檢察官為
      不起訴處分（台北地檢94年度偵字第6214號、97年度偵字
      第3846號），有台灣高等法院被告前案紀錄表在卷可稽，
      是被告對於二手手機之來源多有可能係贓物一情，已有所
      悉。被告對於來歷不明之陳秉良所持未附任何權利來源文
      件、配件之上開手機逕予買受，且未留下任何得以有效追
      蹤陳秉良身分之資料，其對於陳秉良係有意隱瞞其身分及
      陳秉良所出售之手機並無合法權源等情，難以諉為不知。
      被告辯稱不知陳秉良所出售之手機係贓物等語，不足採信
      。綜上，本件事證明確，被告犯行洵堪認定。
三、核被告所為，係犯刑法第349 條第2 項之故買贓物罪。爰審
    酌被告未有前科，本件犯罪情節尚屬輕微，及其犯本罪之動
    機、目的、手段，尚未與告訴人達成和解或賠償損失等一切
    情狀，量處如主文所示之刑，並諭知易科罰金之折算標準。
四、檢察官以補充理由書認被告所為尚涉犯電信法第56條第1 項
    之意圖為自己或第三人不法之利益，以有線、無線或其他電
    磁方式，盜接或盜用他人電信設備通信之罪嫌。惟被害人乙
    ○○於發現手機失竊後，旋即申請停話，沒有發現被盜打之
    情形等情，業據證人乙○○於本院審理時證述明確（本院98
    年10月14日審判筆錄），是上開手機並未遭他人以有線、無
    線或其他電磁方式盜接或盜用，與電信法上開規定尚屬有間
    。且檢察官認被告所涉電信法第56條第1 項之罪與本件贓物
    罪間係屬數罪關係，應分論併罰，惟檢察官就此部分並未追
    加起訴，自非本院審理之範圍，附此敘明。
據上論斷，依刑事訴訟法第299 條第1 項前段，刑法第349 條第
2 項、第41條第1 項前段，刑法施行法第1 條之1 ，判決如主文
。
本案經檢察官高維駿到庭執行職務
中    華    民    國    98    年    11    月    11    日
                  刑事第七庭  審判長法  官  林庚棟
                                    法  官  章曉文
                                    法  官  林欣苑
上正本證明與原本無異。
如不服本判決應於收受送達後10日內向本院提出上訴書狀，並應
敘述具體理由；其未敘述上訴理由者，應於上訴期間屆滿後20日
內向本院補提理由書（均須按他造當事人之人數附繕本）「切勿
逕送上級法院」。告訴人或被害人如對於本判決不服者，應具備
理由請求檢察官上訴，其上訴期間之計算係以檢察官收受判決正
本之日期為準。
                                    書記官  劉英芬
中    華    民    國    98    年    11    月    11    日
附錄所犯法條
中華民國刑法第349條
（普通贓物罪）
收受贓物者，處3 年以下有期徒刑、拘役或5 百元以下罰金。
搬運、寄藏、故買贓物或為牙保者，處5 年以下有期徒刑、拘役
或科或併科1 千元以下罰金。
因贓物變得之財物，以贓物論。


司法院資訊處製作；財團法人民間司法改革基金會備份。
